Inventaris van het archief van het Ministerie van Binnenlandse Zaken: Afdeling Volksgezondheid en Armwezen, (1892) 1910-1918
Nationaal Archief, Den Haag
- Stukken betreffende bijzondere onderwerpen, B.
  - Volksgezondheid, 3.
    - Medische beroepen, 3.3.
      - Opleidingen, 3.3.1.
        - Genees- en tandheelkunde, 3.3.1.2.
          - Stukken betreffende afwijzing van het verzoek om toelating van de Nederlander dr.H.de Vries tot de praktische artsexamens in Duitsland en de toelating van de Duitser dr. Kirchberg tot de praktische artsexamens in Nederland, 1910-1911.; 367; 1 omslag
          - Stukken betreffende rekeningen en verantwoordingen en verslagen van de commissies belast met het afnemen van de praktische examens voor arts en tandarts, 1910-1914.; 368; 1 pak
          - Stukken betreffende toelating van dr. van der Linde tot het theoretisch tandheelkundig examen, 1913.; 369; 2 stukken
          - Stukken betreffende verstrekking van inlichtingen aan Belgische studenten woonachtig in Nederland over het afleggen van tandheelkundige examens, 1914-1915.; 370; 1 omslag
          - Stukken betreffende inwilliging van verzoeken om in de commissie belast met het afnemen van het praktisch artsexamen een kinderarts te benoemen, 1915-1917.; 371; 1 omslag
          - Stukken betreffende de bezwaren van de hoofdinspecteur tegen het prae-advies van de Centrale Gezondheidsraad over de vrijstelling bij de propaedeutische artsexamens voor Nederlanders uit de koloniën en vreemdelingen die reeds een geneeskundige opleiding hebben genoten, 1918.; 372; 5 stukken
        - Artsenijbereidkunde, 3.3.1.3.
          Zie ook inv.nr. 267
          - Stukken betreffende rekeningen en verantwoordingen en verslagen van de commissies belast met het afnemen van de praktische examens voor apotheker en apothekersassistent, 1910-1918.; 373; 1 pak
          - Stukken betreffende regeling van de uitgifte van duplicaat-diploma's voor apothekers, 1914-1916.; 374; 4 stukken
          - Stukken betreffende afwijzing van het voorstel van de commissie te Amsterdam om wijziging van de toelatingseisen voor het apothekersassistents-examen, 1916.; 375; 1 omslag
          - Stukken betreffende regeling van de vrijstelling voor bepaalde vakken van het examen voor apothekersassistent, 1918.; 376; 1 omslag
        - Verloskunde, 3.3.1.4.
          - Rijkskweekscholen voor vroedvrouwen, 3.3.1.4.1
            - Organisatie, 3.3.1.4.1.1.
              - Stukken betreffende bouw van een nieuwe school voor vroedvrouwen te Rotterdam, 1907-1913.; 377; 1 pak
              - Stukken betreffende vaststelling van de begrotingen voor de jaren 1909-1917 van de scholen te Amsterdam en te Rotterdam, 1908-1918.; 378; 1 pak
              - Jaarverslagen van de scholen te Amsterdam en Rotterdam, 1909-1917.; 379; 1 omslag
              - Nota betreffende het standpunt van de Commissie van Toezicht en Beheer over de rijkskweekschool voor vroedvrouwen te Amsterdam over het denkbeeld Tilanus-Treub om de leraar in de verloskunde tot directeur te bevorderen en de commissie op te heffen, 1910.; 380; 1 stuk
              - Inventarissen van de goederen van de scholen te Amsterdam en te Rotterdam, 1910-1916.; 381; 1 pak
              - Stukken betreffende benoeming en ontslag van leden van de Commissie van Toezicht en Beheer over de rijkskweekschool voor vroedvrouwen te Amsterdam, 1910-1916.; 382; 1 omslag
              - Stukken betreffende wijziging van het huishoudelijk reglement van de scholen te Amsterdam en te Rotterdam, 1911-1917.; 383; 1 omslag
              - Stukken betreffende aanbrenging van een electrische personen- en goederenlift in de school te Rotterdam, 1912.; 384; 1 omslag
              - Stukken betreffende de jaarlijkse bijdrage van de gemeente Rotterdam voor de school, 1913-1915.; 385; 1 omslag
              - Stukken betreffende wijziging van het Reglement voor de rljkskweekscholen voor vroedvrouwen, 1916.; 386; 1 omslag
              - Stukken betreffende uitbreiding van de school te Amsterdam, 1916-1918.; 387; 1 omslag
            - Personeel, 3.3.1.4.1.2.
              - Stukken betreffende vaststelling van de salarissen van het personeel van de scholen te Amsterdam en te Rotterdam, 1905-1918.; 388; 1 omslag
              - Stukken betreffende de werktijden van het personeel vanwege klachten over tekorten aan personeel, 1913.; 389; 1 omslag
              - Stukken betreffende eventuele uitbreiding van het verplegend personeel van de school te Rotterdam, 1914.; 390; 3 stukken
              - Stukken betreffende behandeling van klachten over de werksituatie, de voeding en de salarisultbetaling in de school te Rotterdam, 1914.; 391; 4 stukken
              - Stukken betreffende verlening van wachtgeld aan de eervol ontslagen directeur van de school te Rotterdam, 1916.; 392; 1 omslag
            - Opleiding, 3.3.1.4.1.3.
              Zie ook inv.nr. 442
              - Reglement voor toelating, 1910.; 393; 1 stuk
              - Stukken betreffende inwilliging van het verzoek van de leraar verloskunde van de school te Rotterdam om een cursus te mogen geven aan leerlingen van de Nederlandse Zendingsschool, 1910.; 394; 2 stukken
              - Staten van leerlingen van het eerste en het tweede studiejaar, 1910-1915.; 395; 1 omslag
              - Stukken betreffende de verslagen van de commissie belast met het afnemen van de toelatingsexamens voor de rijkskweekscholen voor vroedvrouwen, 1910-1918.; 396; 1 omslag
              - Stukken betreffende instelling van een geneeskundig onderzoek onder alle aspirant-leerlingen, 1911-1912.; 397; 1 omslag
              - Stukken betreffende samenstelling van de commissie belast met het afnemen van de toelatingsexamens voor de rijkskweekscholen voor vroedvrouwen, 1912-1917.; 398; 1 omslag
              - Stukken betreffende beantwoording van verzoeken om dispensatie van de maximum-leeftijdregel voor toelating op de school te Rotterdam, 1917-1918.; 399; 1 omslag
          - Kweekschool voor Vroedvrouwen te Heerlen, 3.3.1.4.2.
            - Stukken betreffende verstrekking van subsidie aan de school te Heerlen en goedkeuring van de begrotingen en rekeningen, 1912-1918.; 400; 1 pak
            - Jaarverslagen over de jaren 1914-1917, 401; 3 stukken
            - Stukken betreffende onderzoek naar het beheer en de administratie van de school te Heerlen, 1917.; 402; 1 omslag
            - Stukken betreffende goedkeuring van de verkoop van het gebouw, 1918.; 403; 1 omslag
          - Examens, 3.3.1.4.3.
            - Rekeningen en jaarverslagen van de commissies belast met het afnemen van de examens voor vroedvrouw, met bijlagen, 1910-1918.; 404; 1 omslag
      - Uitoefening, 3.3.2.
        - Algemeen, 3.3.2.1.
          - Stukken betreffende opstelling van de staten van in grensgemeenten gevestigde artsen, tandartsen, apothekers en vroedvrouwen, 1910-1916.; 405; 1 pak
          - Stukken betreffende opstelling van de staten van geneeskundigen, tandmeesters, apothekers en vroedvrouwen, gevestigd in de verschillende provincies, voor de jaren 1911, 1913 en 1915, 1911-1915.; 406; 1 pak
        - Geneeskunde, 3.3.2.2.
          - Stukken betreffende de regeling van de uitoefening van de geneeskunde door Amerikaanse artsen op Nederlandse zeeschepen, 1908-1912.; 407; 1 omslag
          - Stukken betreffende verlening van vergunning aan buitenlandse artsen om de geneeskunde uit te oefenen op Nederlandse koopvaardijschepen, 1909-1915.; 408; 1 omslag
          - Stukken betreffende regeling van de uitoefening van de geneeskunde in gemeenten aan weerszijden van de grens, 1910-1914.; 409; 1 omslag
          - Stukken betreffende afwijzing van het verzoek van de Britse gezant om Britse geneeskundigen de bevoegdheid te verlenen om de geneeskunde uit te oefenen in Nederland, 1911.; 410; 1 omslag
          - Stukken betreffende verstrekking van inlichtingen aan de Centrale Gezondheidsraad over het viseren van het artsdiploma bij verhuizing van geneeskundigen, 1913.; 411; 1 omslag
          - Stukken betreffende machtiging aan de hoofdinspecteur te Den Raag om een regeling te treffen ten aanzien van buitenlanders die als scheepsarts op Nederlandse koopvaardijschepen fungeren, 1914.; 412; 4 stukken
          - Stukken betreffende regeling van de voorziening in geneeskundige hulp in gemeenten waar artsen zijn opgeroepen als reserve officier van gezondheid, 1915.; 413; 4 stukken
          - Stukken betreffende machtiging aan een Belgische arts tot het gratis verlenen van geneeskundige hulp aan Belgische vluchtelingen in Nederland, 1915.; 414; 4 stukken
          - Stukken betreffende voorstellen aan de minister van Oorlog om artsen niet als officieren van gezondheid dienst te laten doen, 1915-1916.; 415; 1 omslag
          - Stukken betreffende benoeming van de voorzitter van de commissie tot onderzoek naar de werking van de geneeskundige dienst der landmacht, 1916.; 416; 1 omslag
          - Stukken betreffende instelling van de Commissie van Houten en de Commissie Pekelharing om onderzoek te doen naar de uitoefening van de geneeskunde, 1916-1918.; 417; 1 omslag
        - Tandheelkunde, 3.3.2.3.
          - Stukken betreffende afwijzing van het verzoek van de Candidaat-Tandartsen Vereeniging John Thomes te Utrecht om wijziging van het Koninklijk Besluit van 26 maart 1895 waarbij regels worden gesteld ten aanzien van getuigschriften uit het buitenland, 1910-1911.; 418; 5 stukken
          - Stukken betreffende afzien van een regeling van de positie van tandtechniker, 1911-1913.; 419; 1 omslag
        - Artsenijbereidkunde, 3.3.2.4.
          - Stukken betreffende toekenning van subsidie aan de Pharmacopee Commissie, 1904-1915.; 420; 1 omslag
          - Stukken betreffende behandeling van het rapport van de staatscommissie tot onderzoek van de wenselijkheid van de herinvoering van een rijkstoezicht op de weegwerktuigen in apotheken, 1909-1910.; 421; 1 omslag
          - Stukken betreffende behandeling van het verzoek van H.J. Eilers te Kleef om erkenning van zijn uitvinding van een geneesmiddel tegen tuberculose en om opschorting van de strafvervolging die tegen hem is ingesteld, 1909-1912.; 422; 1 omslag
          - Stukken betreffende behandeling van de klacht van dr. Keuchenius over de onwettige verkoop van giftige stoffen door apothekers, 1910-1911.; 423; 1 omslag
          - Stukken betreffende vaststelling van de lijsten van geneesmiddelen en vergiften, 1910-1915.; 424; 1 omslag
          - Stukken betreffende benoeming en ontslag van leden van de Nederlandse Pharmacopee Commissie, 1910-1917.; 425; 1 omslag
          - Stukken betreffende wijziging van de Wet op de Artsenijbereidkunde, 1910-1918.; 426; 1 pak
          - Stukken betreffende aanvulling en wijziging van de vierde uitgave van de Nederlandse Pharmacopee, 1910-1918.; 427; 1 pak
          - Stukken betreffende verstrekking van richtlijnen over de aflevering van geneesmiddelen, 1911.; 428; 1 omslag
          - Stukken betreffende beantwoording van het verzoek van de Nederlandsche Maatschappij ter Bevordering der Pharmacie om vernietiging van het besluit van Gedeputeerde Staten van Zeeland waarbij aan een arts toestemming is gegeven tot de verkoop van geneesmiddelen, 1911-1914.; 429; 1 omslag
          - Stukken betreffende behandeling van de klacht van de firma Bayer & Co te Duitsland over het gebruik van nagemaakte aspirine-etiketten door de firma Galenius te Schiedam, 1911-1915.; 430; 1 omslag
          - Jaarverslagen van de Pharmacopee Commissie over 1910, 1911 en 1915, 1911-1916.; 431; 1 omslag
          - Stukken betreffende ontbinding van de Homeopatische Pharmacopee Commissie, 1912.; 432; 1 omslag
          - Stukken betreffende behandeling van het verzoek van de Vereeniging van Drogisten (apothekersassistenten) om een wettelijke regeling van bun bevoegdheden, 1912.; 433; 4 stukken
          - Stukken betreffende behandeling van het verzoek van de Hoofdafdeling Zoetwatervisserij der Nederlandse Heidemaatschappij en van de minister van Landbouw, Nijverheid en Handel om opname van de regeling voor de verkoop van kokkelbonen in de Wet op de Artsenijbereidkunde, 1912-1918.; 434; 1 omslag
          - Stukken betreffende het geschil over de vraag of het toezicht krachtens de IJkwet geldt voor apothekersgewichten, 1913.; 435; 4 stukken
          - Stukken betreffende afzien van strafvervolging van apothekers in verband met de verkoop van jodoformgaas of vergiften, 1914.; 436; 3 stukken
          - Stukken betreffende regeling van de voorraadvorming van geneesmiddelen in apotheken en drogisterijen in verband met de oorlogsomstandigheden, 1914.; 437; 1 omslag
          - Stukken betreffende goedkeuring van het voorstel van de minister van Landbouw, Handel en Nijverheid om geen nieuwe maximumprijzen voor geneesmiddelen vast te stellen, 1914.; 438; 1 omslag
          - Stukken betreffende afwijzing van het voorstel van de Centrale Gezondheidsraad om maatregelen te nemen tegen kwakzalverij, 1914-1915.; 439; 1 omslag
          - Stukken betreffende behandeling van het verzoek van de NV Koninklijke Pharmaceutische Fabriek v.h. Brocades en Stheeman te Meppel om de burgemeester van Meppel te dwingen de verklaring te tekenen waarin gesteld wordt dat hun produkten Nederlands fabrikaat zijn, 1915.; 440; 1 omslag
          - Stukken betreffende instelling van de Commissie van Advies voor de Geneesmiddelenvoorziening, 1917-1918.; 441; 1 omslag
        - Verloskunde, 3.3.2.5.
          - Stukken betreffende behandeling van het vroedvrouwenvraagstuk, met name de verlenging van de opleiding en de uitbreiding van de bevoegdheden, 1904-1915.; 442; 1 omslag
          - Stukken betreffende bezwaren tegen de koninklijke goedkeuring van de statuten van de Nederlandsche Maatschappij tot Behartiging der Belangen van Vrouwelijke Verloskundigen te Amsterdam, 1914.; 443; 1 omslag
    - Voorkomen en bestrijden van ziekten, 3.4.
      - Algemeen, 3.4.1.
        - Stukken betreffende onderzoek naar de omvang van huisindustrie in verband met de mogelijke gevaren voor de volksgezondheld, 1914-1918.; 444; 1 pak
        - Stukken betreffende instelling van een verplegingscommissie, een militaire gezondheidscommissie, een commissie voor drinkwatervoorziening en een commissie voor de armenverzorging in de Stelling van Amsterdam ten behoeve van de burgerbevolking, 1914.; 445; 1 pak
        - Stukken betreffende onderzoek naar de gevaren voor de volksgezondheid en de woningtoestand naar aanleiding van grote overstromingen, 1916.; 446; 1 omslag
        - Stukken betreffende de bestrijding van de gevolgen van te eenzijdige voeding, 1917.; 447; 1 omslag
        - Stukken betreffende instelling van de Commissie tot Onderzoek naar de Sociaal-hygienische Toestanden in Zuid-Limburg, 1918.; 448; 1 omslag
      - Besmettelijke ziekten, 3.4.2.
        - Algemeen, 3.4.2.1.
          - Stukken betreffende jaarlijkse vernieuwing van het Koninklijk Besluit waarbij de afkondiging van in-, door- en uitvoerverboden voor lompen wordt geregeld, 1910-1917.; 449; 1 pak
          - Stukken betreffende het van toepassing verklaren van de Wetten van 4 december 1872 en 28 maart 1877 op de besmettelijke ziekte nekkramp, 1910-1918.; 450; 1 omslag
          - Stukken betreffende jaarlijkse vernieuwing van het Koninklijk Besluit tot toepassing van de Wet van 26 april 1884, waarbij maatregelen worden getroffen tot afwending van de cholera en de pest en tot wering van uitbreiding en gevolgen daarvan, 1910-1918.; 451; 1 pak
          - Stukken betreffende wijziging van de Wet van 4 december 1872 houdende voorzieningen tegen besmettelijke ziekten, 1910-1918.; 452; 1 pak
          - Stukken betreffende wijziging van de Wet op de Landverhuizers, 1913-1916.; 453; 1 omslag
          - Stukken betreffende wijziging van de Wet van 28 maart 1877 tot wering van besmetting door uit zee aankomende schepen, 1914-1916.; 454; 1 omslag
          - Stukken betreffende verzoek aan de hoofdinspecteurs van volksgezondheid om de hofmaarschalk van de koningin dagelijks op de hoogte te houden van gevallen van besmettelijke ziekten, 1915.; 455; 3 stukken
          - Stukken betreffende het treffen van maatregelen ter wering van besmettelijke ziekten, met name pokken, via de transporten van buitenlandse kinderen naar ons land, 1917.; 456; 1 omslag
          - Stukken betreffende het van toepassing verklaren van de Wet van 4 december 1872, op de besmettelijke ziekte schurft, 1918.; 457; 1 omslag
        - Quarantaine, 3.4.2.2.
          Zie ook inv.nr. 155
          - Stukken betreffende rijksquarantaine-inrichtingen, rijksziekenbarakken en rijksontsmettingsloodsen, 1892-1918.; 458-459; 2 pakken
            - Landzijde, 458
            - Zeezijde, 459
          - Stukken betreffende totstandkoming en verlenging van een overeenkomst met de Amsterdamsche afdeling van de Noord-Hollandsche Vereniging Het Witte Kruis betreffende het beschikbaar stellen van verplegend personeel in de rijksziekenbarakken en quarantaine-inrichtingen, 1908-1912.; 460; 1 omslag
          - Stukken betreffende machtiging aan de medische inspecteurs van volksgezondheid tot het nemen van maatregelen ter voorkoming van cholera-besmetting via schepen, 1909-1918.; 461; 1 pak
          - Stukken betreffende ontwikkeling van een algemeen werkplan voor de quarantaine-inrichtingen aan zee om besmetting van overzee te voorkomen, 1910.; 462; 4 stukken
          - Stukken betreffende instructies aan inspecteur den Houter over het quarantaine-onderzoek op het stoomschip King Arthur te Rotterdam, 1910.; 463; 1 omslag
          - Stukken betreffende vaststelling van de vragenlijst voor schippers ten behoeve van de arts die belast is met het gezondheidsonderzoek op uit zee aankomende schepen, 1910.; 464; 1 omslag
          - Stukken betreffende wijziging van de instructie voor de arts die belast is met het gezondheidsonderzoek op uit zee aankomende schepen, 1910-1911.; 465; 1 omslag
          - Stukken betreffende wijziging van de voorschriften voor loodspersoneel, aangaande de toepassing van de Quarantainewet, 1910-1912.; 466; 1 omslag
          - Stukken betreffende wijziging van de regeling voor de vergoeding voor nachtelijk gezondheidsonderzoek, 1911.; 467; 4 stukken
          - Stukken betreffende goedkeuring van het voorstel van de Centrale Gezondheidsraad om voorlopig geen quarantaine-instructies vast te stellen, 1911-1913.; 468; 1 omslag
          - Stukken betreffende het achterwege laten van actie tegen schepen die zonder gezondheidspas in Nederlandse havens aanleggen, 1913.; 469; 1 omslag
          - Stukken betreffende inwilliging van het verzoek van de Franse gezant om ontvluchte krijgsgevangenen van de Entente en deserteurs van de Centralen in de quarantainestations van elkaar te scheiden, 1917-1918.; 470; 1 omslag
          - Stukken betreffende instuctie aan de Commissarissen van de Koningin om deserteurs die lijden of verdacht worden te lijden aan schurft door te sturen naar het dichtstbijzijnde quarantainestation, 1918.; 471; 2 stukken
          - Stukken betreffende instructie aan burgemeesters dat vreemdelingen in quarantaine moeten worden opgenomen, 1918.; 472; 2 stukken
        - Inenting, 3.4.2.3.
          - Stukken betreffende verlening van subsidie aan dr. C.Spronck, hoogleraar te Utrecht, voor de vervaardiging van serums, 1904-1916; 473; 1 omslag
            rapporten over de jaren 1912 en 1913 ontbreken
          - Stukken betreffende begrotingen en jaarverslagen van het Parc Vaccinogene te Utrecht over de jaren 1909-1913, 474; 1 omslag
          - Stukken betreffende verzoek aan Gedeputeerde Staten van Zeeland om zorg te dragen voor een betere naleving door de gemeenten van de Epidemiewet, 1912.; 475; 1 omslag
          - Stukken betreffende afwijzing van het verzoek van het Algemene Nederlandsche Werklieden Verbond om ook in kleinere plaatsen het serum ter bestrijding van diphterie gratis te verstrekken, 1912.; 476; 3 stukken
          - Stukken betreffende reorganisatie van de koepokinrichting aan de Rijksuniversiteit Groningen, 1912-1914.; 477; 1 omslag
          - Stukken betreffende plaatsing op de lijst van entstofinrichtingen en goedkeuring van de modellen van de te gebruiken registers, 1912-1918.; 478; 1 pak
          - Stukken betreffende verstrekking van richtlijnen aan de Centrale Gezondheidsraad en het gemeentebestuur van Amsterdam voor de verzending van vaccinatiebewijzen aan gemeentebesturen, 1913-1914.; 479; 1 omslag
          - Stukken betreffende instemming met het advies van de Centrale Gezondheidsraad over het opnieuw vaccineren van in het buitenland ingeënte Nederlandse kinderen, 1916.; 480; 4 stukken
        - Ontsmetting, 3.4.2.4.
          - Stukken betreffende wijziging van de voorschriften voor de ontsmetting naar aanleiding van klachten over de stof kresolzeep, 1911.; 481; 3 stukken
          - Stukken betreffende machtiging om rijksmateriaal te gebruiken ten behoeve van ontsmettingen in gemeenten, 1912.; 482; 1 omslag
          - Stukken betreffende goedkeuring van de uitbreiding van de gemeentelijke ontsmettingsdienst te Amsterdam, 1913-1914.; 483; 1 omslag
          - Stukken betreffende behandeling van het verzoek om een rijksbijdrage in de oprichtingskosten van een ontsmettingsdienst voor Boxtel, St. Oedenrode en Schijndel, 1915.; 484; 1 omslag
          - Stukken betreffende onteigening van door ontsmetting onbruikbaar geworden goederen te Hillegersberg, 1915.; 485; 1 omslag
          - Stukken betreffende gedeeltelijke goedkeuring van het voorstel van de inspecteur om te komen tot een uniforme berekening van de ontsmettingskosten voor alle gemeenten, 1916.; 486; 4 stukken
        - Bestrijding, 3.4.2.5.
          - Stukken betreffende onderzoek door de Centrale Gezondsheidsraad naar mijnwormziekte onder de niet-mijnwerkers in Limburg, 1906-1910.; 487; 1 pak
          - Stukken betreffende beschikbaarstelling van verplaatsbare rijksziekenbarakken voor afzondering en verpleging van choleralijders, 1906-1911.; 488; 1 omslag
          - Stukken betreffende naleving van de maatregelen ter bestrijding van besmettelijke ziekten in diverse plaatsen, 1907-1916.; 489; 1 pak
          - Stukken betreffende bestrijding van pokken in de oostelijke provincies, 1909-1916.; 490; 1 omslag
          - Stukken betreffende toekenning van rijkssubsidie aan het gemeentebestuur van Woudrichem voor de bestrijding van typhus, 1910-1911.; 491; 1 omslag
          - Stukken betreffende de afgifte van epidemisch-verklaringen aan het Ministerie van Oorlog door de inspecteurs, 1910-1912.; 492; 1 omslag
          - Stukken betreffende wijzigingen in de bepalingen ten aanzien van de verplaatsbare ziekenbarakken in de gemeenten, 1913.; 493; 1 omslag
          - Stukken betreffende instelling van een onderzoek door de Centrale Gezondheidsraad naar een leemte in de Wet van 4 december 1872 met betrekking tot de vraag wie de kosten van geneeskundig onderzoek naar het voorkomen van een besmettelijke ziekte moet betalen, 1913-1914.; 494; 1 omslag
          - Stukken betreffende onderzoek naar typhus te Den Haag, 1914.; 495; 1 omslag
          - Stukken betreffende aanschaf van ziekenbarakken op verschillende plaatsen in verband met besmettelijke ziekten onder vluchtelingen, 1914-1915.; 496; 1 omslag
          - Stukken betreffende behandeling van het geschil tussen het Veeartsenijkundig Staatstoezicht en het Staatstoezicht op de Volksgezondheid naar aanleiding van genomen maatregelen ter bestrijding van trichnose te Zandvoort, 1914-1915.; 497; 1 omslag
          - Stukken betreffende totstandkoming van de circulaire aan de Commissarissen van de Koningin betreffende beperking van de inkwartiering van militairen bij veehouders ter voorkoming van de verspreiding van mond- en klauwzeer, 1915.; 498; 3 stukken
          - Circulaire aan Gedeputeerde Staten van de provincies over maatregelen tegen de vliegenplaag, minuut, 1915.; 499; 1 stuk